【裁判字號】    90,聲再,58
【裁判日期】    900131
【裁判案由】    聲請再審
【裁判全文】
臺灣高等法院刑事裁定                                九十年度聲再字第五八號
    再審聲請人
    即受判決人  甲○○
右列聲請人因詐欺案件，對於本院八十九年度上易字第三三五五號中華民國八十九年
十二月二十八日確定判決（臺灣板橋地方法院八十二年度易字第六○五七號、臺灣板
橋地方法院檢察署八十二年度偵字第八一○八號），聲請再審，本院裁定如左：
    主  文
再審之聲請駁回。
    理  由
一、聲請意旨略稱：
  (一)聲請人與告訴人蘇基昌為相識十餘年之老朋友，告訴人兒子因案被判刑，係告訴
    人主動告訴聲請人，當時告訴人子之刑事案件已在審理中，是告訴人主動找聲請
    人幫忙介紹人解決其子之官司，並非聲請人趁機找告訴人詐財。
  (二)聲請人介紹林來添給告訴人之前，確曾介紹告訴人至聯大法律事務所找律師協助
    ，因告訴人不滿意，聲請人才又介紹一位楊先生給告訴人認識，後來告訴人有向
    聲請人說楊先生把錢退回來，告訴人仍一直要求聲請人幫忙，聲請人才會又想到
    認識之鄰居林來添，聲請人見林來添能包到整個板橋市之路燈維修工程，以為他
    很有辦法，才會介紹給告訴人認識，是告訴人與林來添二人自己談如何決定並處
    理官司的事，八十一年十二月六日及八十二年一月十一日兩次都是告訴人與林來
    添二人約好才來告訴人家中商談及交錢，聲請人純綷係幫忙介紹林來添給告訴人
    認識，並未參與設局詐騙，也不知林來添後來有向告訴人要新台幣（以下同）三
    十萬元之事，如果聲請人有詐騙意圖，第一次就會介紹林來添給告訴人，絕不可
    能介紹聯大法律事務所或楊先生給告訴人。
  (三)告訴人二次在聲請人家中交錢給林來添時，聲請人之母林呂純都在場聽聞，告訴
    人及其証人陳財源說當時僅聲請人、告訴人、林來添及陳財源四人在場云云，並
    非事實。
  (四)林來添乃收錢之人，對於本事件源由自極為清楚，應請林來添到庭証述。
  (五)聲請人於本院原確定案件審理時即於八十九年十月十八日具狀請求傳喚証人林淑
    惠，以証明聲請人之前有介紹聯大法律事務所給告訴人；請求傳喚証人林呂純、
    陳財源証明告訴人交錢給林來添時之交談對話內容；請求傳喚証人林來添証明事
    實真相，唯原確定判決竟未傳喚，亦未於判決中說明不採、不調查之理由，爰依
    刑事訴訟法第四百二十一條之規定，以有重要証據漏未審酌之理由，提起本件再
    審之聲請。
二、查有罪之判決確定後，為受判決人之利益聲請再審，必其聲請之理由合於刑事訴
    訟法第四百二十條第一項所定情形之一或第四百二十一條有足生影響於判決之重
    要證據漏未審酌者，始准許之。又刑事訴訟法第四百二十一條所稱之「重要証據
    漏未審酌」係指足生影響於判決之重要証據而言。經查：
  (一)本件再審聲請人主張請求傳喚証人即其女林淑惠以証明聲請人之前曾介紹律師事
    務所給告訴人一節，縱然屬實，亦不能據以推論或証明聲請人嗣後介紹林來添給
    告訴人時，未有與林來添共同基於不法所有之詐欺犯意而對告訴人詐騙，故此部
    分之証據縱未調查，亦不足以動搖原確定判決之認定結果。
  (二)再審聲請人傳喚証人即其母林呂純及告訴人在聲請人家交付金錢給林來添時在場
    之証人陳財源及林來添三人，以証明告訴人交付給林來添時之對話內容部分，查
    証人陳財源於偵查及該案原審中已到庭証述聲請人確與林來添二人共同設詞向告
    訴人行騙，自無再予傳喚之必要，且証人陳財源已証稱告訴人在聲請人家交付金
    錢時，聲請人之母並未在場，而被告林來添於原審中雖承認有向告訴人收取二次
    之金錢，但矢口否認有詐欺犯行，辯稱是向告訴人借錢週轉云云，林來添此部分
    之供述如何不可採，亦據原審於林來添詐欺案之判決中詳述其理由（詳原審八十
    四年十月十九日八十二年度易字第六○五七號判決），故証人林來添或聲請人之
    母林呂純之証言，亦均不足據以動搖本件原確定判決之認定結果，應甚明確。
三、綜合上述，本件聲請人所舉聲請再審之理由，核與刑事訴訟法第四百二十一條得
    據以聲請再審之構成要件並不相符，應認本件為無再審理由，爰依同法第四百三
    十四條第一項，裁定如主文。
中      華      民      國    九十      年      一      月    三十一    日
                              臺灣高等法院刑事第二十庭
                                  審判長法  官  葉  麗  霞
                                        法  官  余  來  炎
                                        法  官  黃  瑞  華
右正本證明與原本無異。
不得抗告。
                                        書記官  秦  仲  芳
中    華    民    國     九十     年         二     月        一        日


司法院資訊處製作；財團法人民間司法改革基金會備份。
